臺灣臺中地方法院刑事判決　　　　　　　94年度易字第1985號
公　訴　人　臺灣臺中地方法院檢察署檢察官
被　　　告　乙○○
上列被告因毒品危害防制條例案件，經檢察官提起公訴（九十四
年度毒偵字第四０一四號），經本院合議庭裁定，由受命法官依
法獨任進行簡式審判程序判決如下：
    主    文
乙○○施用第二級毒品，累犯，處有期徒刑陸月，如易科罰金，
以參佰元折算壹日。
    犯罪事實
一、乙○○於民國八十三年間因犯偽造有價證券、詐欺罪，經本
    院判處有期徒刑二年、緩刑四年確定，又於八十四年間因違
    反麻醉藥品管理條例案件，經本院判處有期徒刑六月確定，
    經撤銷緩刑，又於八十五年間犯贓物等罪，經本院判處有期
    徒刑九月確定，因而三案接續執行，於八十六年三月二十六
    日假釋出獄（嗣縮刑期滿日為八十八年一月二十二日）。又
    於八十七年八月至八十八年一月二十一日間，因施用第二級
    毒品案件，經本院以八十八年度易字第七四０號判處有期徒
    刑六月確定，另於八十七年底至八十八年一月間因轉讓第二
    級毒品及持有第一級毒品案件，經臺灣高等法院臺中分院以
    八十八年度上訴字第一五七七號合併判處有期徒刑一年四月
    確定，再於八十七年間因犯偽造私文書案件，經通緝到案後
    ，經本院以九十一年度訴緝字第一七三號判處有期徒刑四月
    確定，上揭三案件經定應執行刑有期徒刑二年，刑期自九十
    年六月二十七日起算，至九十二年六月二十六日執行完畢。
    復於八十九年一月間因犯施用第二級毒品案件，經本院於八
    十九年九月六日以八十九年度易字第一九九二號判處有期徒
    刑七月確定，另於八十八年十月、八十九年二月間因犯普通
    竊盜、加重竊盜案件，經臺灣高等法院臺中分院於九十年一
    月十二日以八十九年度上易字第二八三八號判處有期徒刑十
    月確定，上揭二案件，經定應執行刑有期徒刑一年四月，接
    續執行後，於九十三年三月十二日因縮短刑期假釋出監，並
    交付保護管束，甫於九十三年八月二十九日保護管束期滿，
    以已執行論。又乙○○於八十九年間，因施用毒品案件，經
    本院裁定令入戒治處所施以強制戒治，於九十年六月二十七
    日因停止戒治付保護管束出獄（保護管束期間至九十年八月
    十一日止，其強制戒治期滿）。詎其仍不知戒絕，復基於施
    用安非他命之犯意，於九十四年二月十三日某時，在台中市
    某賓館內，以將安非他命置於玻璃管燒烤吸取白煙之方式，
    施用第二級毒品安非他命一次。嗣於九十四年二月十五日上
    午十一時三十分許，乙○○因係毒品列管人口，經台中市警
    察局第三分局通知採尿送驗後，其尿液呈安非他命、甲基安
    非他命類之陽性反應而查悉上情。
二、案經台中市警察局第三分局報請臺灣臺中地方法院檢察署檢
    察官偵查起訴。
    理    由
一、上揭事實，業據被告乙○○於本院簡式審判程序審理時供承
    明確，而被告於九十四年二月十五日經警採其尿液送請私立
    中山醫學大學附設醫院藥物濫用檢測中心檢驗結果，檢出安
    非他命及甲基安非他命呈陽性反應，此有該檢測中心九十四
    年三月三日出具之尿液檢驗報告一紙在卷可憑。復有應受尿
    液採驗人尿液檢體採集送驗紀錄表一份可資佐證。足認被告
    之自白與事實相符，可堪採信。本件事證明確，被告上開犯
    行洵堪認定。
二、按安非他命係毒品危害防制條例所定之第二級毒品，不得非
    法施用。核被告乙○○所為，係犯毒品危害防制條例第十條
    第二項之施用第二級毒品罪。被告為供施用第二級毒品安非
    他命而持有第二級毒品安非他命之低度行為，應為施用第二
    級毒品安非他命之高度行為所吸收，不另論罪。查被告於八
    十三年間因犯偽造有價證券、詐欺罪，經本院判處有期徒刑
    二年、緩刑四年確定，又於八十四年間因違反麻醉藥品管理
    條例案件，經本院判處有期徒刑六月確定，經撤銷緩刑，又
    於八十五年間犯贓物等罪，經本院判處有期徒刑九月確定，
    因而三案接續執行，於八十六年三月二十六日假釋出獄（嗣
    縮刑期滿日為八十八年一月二十二日）。又於八十七年八月
    至八十八年一月二十一日間，因施用第二級毒品案件，經本
    院以八十八年度易字第七四０號判處有期徒刑六月確定，另
    於八十七年底至八十八年一月間因轉讓第二級毒品及持有第
    一級毒品案件，經臺灣高等法院臺中分院以八十八年度上訴
    字第一五七七號合併判處有期徒刑一年四月確定，再於八十
    七年間因犯偽造私文書案件，經通緝到案後，經本院以九十
    一年度訴緝字第一七三號判處有期徒刑四月確定，上揭三案
    件經定應執行刑有期徒刑二年，刑期自九十年六月二十七日
    起算，至九十二年六月二十六日執行完畢。復於八十九年一
    月間因犯施用第二級毒品案件，經本院於八十九年九月六日
    以八十九年度易字第一九九二號判處有期徒刑七月確定，另
    於八十八年十月、八十九年二月間因犯普通竊盜、加重竊盜
    案件，經臺灣高等法院臺中分院於九十年一月十二日以八十
    九年度上易字第二八三八號判處有期徒刑十月確定，上揭二
    案件，經定應執行刑有期徒刑一年四月，接續執行後，於九
    十三年三月十二日因縮短刑期假釋出監並交付保護管束，甫
    於九十三年八月二十九日保護管束期滿，以已執行論等情，
    有臺灣臺中地方法院檢察署刑案資料查註紀錄表及臺灣高等
    法院被告前案紀錄表各一份存卷可憑，其於五年內再犯本件
    有期徒刑以上之罪，為累犯，應依刑法第四十七條規定，加
    重其刑。爰審酌被告前已接受觀察勒戒及強制戒治等治療過
    程，再犯本案，並未戒絕，顯然依賴毒品甚深，惟此乃自戕
    且容易成癮之行為，從另一角度觀察，應視同病人看待，並
    考以其智識程度、本件施用安非他命僅有一次，且上次施用
    毒品判決時間係約五年之前，及其犯後坦承犯行、表示悔意
    等一切情狀，量處如主文所示之刑，並諭知易科罰金之折算
    標準。
據上論斷，應依刑事訴訟法第二百七十三條之一第一項、第二百
九十九條第一項前段，毒品危害防制條例第十條第二項，刑法第
十一條前段、第四十七條、第四十一條第一項前段，罰金罰鍰提
高標準條例第二條，判決如主文。
本案經檢察官甲○○到庭執行職務。
中　　華　　民　　國　　94　　年　　10　　月　　31　　日
                  刑事第一庭    法  官  曾佩琦
上正本證明與原本無異。
如不服本判決，應於送達後十日內向本院提出上訴狀（須附繕本
），上訴於臺灣高等法院臺中分院。
                                書記官  賴淵瀛
中　　華　　民　　國　　94　　年　　10　　月　　31　　日
附錄本案論罪科刑法條：
【毒品危害防制條例第十條第二項】
  施用第二級毒品者，處三年以下有期徒刑。
